臺灣新北地方法院刑事裁定
111年度聲字第2605號
聲  請  人  臺灣新北地方檢察署檢察官
受  刑  人  洪志維



上列聲請人因受刑人數罪併罰有二裁判以上，聲請定其應執行之
刑（聲請案號：臺灣新北地方檢察署111年度執聲字第1870號）
，本院裁定如下：
    主  文
甲○○犯如附表所示各罪，所處如附表所示之刑，有期徒刑部分應
執行有期徒刑參年拾壹月。
    理  由
一、聲請意旨略以：受刑人甲○○犯洗錢防制法等案件，先後經判
    決確定如附表，應依刑法第53條及第51條第5款規定，定其
    應執行之刑，爰依刑事訴訟法第477條第1項聲請裁定等語。
二、按裁判確定前犯數罪者，併合處罰之；數罪併罰，分別宣告
    其罪之刑，其宣告多數有期徒刑者，於各刑中之最長期以上
    ，各刑合併之刑期以下，定其刑期，但不得逾30年，刑法第
    50條第1項前段、第51條第5款定有明文。考其立法意旨，除
    在於緩和多數刑罰合併執行所造成之苛酷外，更避免責任非
    難之重複，蓋刑罰之科處，不僅在於懲罰犯罪行為，更重在
    矯治犯罪行為人、提升其規範意識，及回復社會對於法律規
    範之信賴，是應併合處罰之複數刑罰倘一律合併執行，將造
    成責任非難之效果重複滿足、邊際效應遞減之不當效果，甚
    至有違責任主義，故採行加重單一刑主義，以期責罰相當。
    是法院就應併合處罰之數個刑罰宣告定其應執行刑時，不僅
    應遵守上開所定「以宣告各刑中之最長期為下限，各刑合併
    之刑期為上限，但最長不得逾30年」之外部界限，更應受不
    得明顯違反公平正義、法律秩序理念及目的之規範。具體而
    言，於併合處罰，其執行刑之酌定，應視行為人所犯數罪之
    犯罪類型而定，即倘行為人所犯數罪屬相同之犯罪類型者（
    如複數竊盜、施用或販賣毒品等），於併合處罰時，其責任
    非難重複之程度較高，自應酌定較低之應執行刑；然行為人
    所犯數罪雖屬相同之犯罪類型，但所侵犯者為具有不可替代
    性、不可回復性之個人法益（如殺人、妨害性自主），於併
    合處罰時，其責任非難重複之程度則較低，而可酌定較高之
    應執行刑；另行為人所犯數罪非惟犯罪類型，且其行為態樣
    、手段、動機均相似者，於併合處罰時其責任非難重複之程
    度更高，更應酌定較低之應執行刑；反之，行為人所犯數罪
    各屬不同之犯罪類型者，於併合處罰時其責任非難重複之程
    度最低，當可酌定較高之應執行刑。至個別犯罪之犯罪情節
    或對於社會之影響、行為人之品性、智識、生活狀況或前科
    情形等，除前述用以判斷各個犯罪之犯罪類型、法益侵害種
    類、犯罪行為態樣、手段、動機是否相同、相似，以避免責
    任非難過度重複者外，乃個別犯罪量處刑罰時即已斟酌在內
    ，要非定應執行刑時所應再行斟酌者。
三、經查，受刑人犯如附表所示2罪，經判處如附表所示之刑，
    且該2罪均於附表編號1裁判確定前所犯，有臺灣高等法院被
    告前案紀錄表及該等判決書各1份附卷可憑。又附表二編號1
    所示之罪雖不得易科罰金及易服社會勞動，附表編號2所示
    之罪所處之刑則得易服社會勞動（不得易科罰金），惟受刑
    人既於執行中請求檢察官聲請定應執行刑，有受刑人出具之
    定刑聲請切結書1份在卷可稽，是檢察官聲請就上開2罪所處
    之刑定其應執行之刑，於法即無不合，應予准許。至聲請書
    附表編號2「宣告刑」欄所示宣告刑，漏載「罰金如易服勞
    役，以新臺幣1,000元折算1日」，爰更正如該欄位所示，附
    此敘明。
四、附表所示2罪之犯罪類型、手法迥異，犯罪之動機、目的亦
    均有別，責任非難重複之程度較低，經就該2罪為整體之非
    難評價，並參酌受刑人之意見（見臺灣新北地方檢察署111
    年度執聲字第1870號卷所附定刑聲請切結書）後，定其應執
    行之刑如主文所示。至附表編號2所示之罪所處之刑雖有併
    科罰金，然因附表編號1所示之罪所處之刑並無罰金刑，故
    就罰金刑部分自無合併定其應執行刑之必要，併此敘明。
五、據上論斷，應依刑事訴訟法第477條第1項，刑法第50條第2
    項、第53條、第51條第5款，裁定如主文。
中　　華　　民　　國　　111 　年　　9 　　月　　27　　日
                  刑事第十一庭  法　官  郭峻豪
上列正本證明與原本無異。
如不服本裁定，應於裁定送達後五日內敘明抗告理由，向本院提
出抗告狀。
                                書記官  方志淵
中　　華　　民　　國　　111 　年　　9 　　月　　29　　日
【附表】
 編          號           1          2          3  罪          名  製造第二級毒品罪 幫助洗錢罪      (本欄空白)  宣    告    刑  有期徒刑3年9月 有期徒刑3月，併科罰金新臺幣1萬元，罰金如易服勞役，以新臺幣1,000元折算1日      (本欄空白)  犯  罪  日  期  107年7月18日至108年1月16日 107年間某日      (本欄空白)  偵查(自訴)機關  年  度  案  號  臺北地檢108年度偵字第3419號、第7989號、第8422號、第13344號 新北地檢110年度偵字第17438號、第22304號      (本欄空白) 最  後  事實審 法    院 臺灣高等法院 臺灣新北地方法院      (本欄空白)  案    號 109年度上訴字第817號 111年度金簡字第479號      (本欄空白)  判決日期 109年6月24日 111年6月29日      (本欄空白) 確  定  判  決 法    院 臺灣新北地方法院 臺灣新北地方法院      (本欄空白)  案    號 109年度上訴字第817號 111年度金簡字第479號      (本欄空白)  判    決 確定日期 109年8月11日 111年8月10日      (本欄空白)  得  否  易  科  罰 金 之 案 件  否 否 （得易服社會勞動） (本欄空白)